臺灣高等法院臺南分院刑事判決　　　　　　九十年度上訴字第一五八七號　Ａ
　　　上　訴　人
　　　即　被　告　丙　○　○
　　　選任辯護人　賴　鴻　鳴　律師
右上訴人因違反槍砲彈藥刀械管制條例等案件，不服臺灣嘉義地方法院九十年度訴字
第三七０號中華民國九十年十月二十五日第一審判決（起訴案號：臺灣嘉義地方法院
檢察署九十年度偵字第三四七四號），提起上訴，本院判決如左：
      主      文
原判決撤銷。
丙○○未經許可，寄藏手槍，處有期徒刑柒年，併科罰金新台幣拾伍萬元，罰金如易
服勞役以新臺幣玖佰元即銀元參佰元折算壹日。扣案之比利時製ＢＲＯＷＮＩＮＧ廠
口徑九ｍｍ制式半自動手槍（槍枝管制編號：0000000000）壹支（含彈匣
壹個）、美國ＢＥＲＥＴＴＡ廠製九二ＦＳ型口徑九ｍｍ之制式半自動手槍（槍枝管
制編號：0000000000）壹支（含彈匣壹個）、具有殺傷力之口徑九ｍｍ制
式子彈肆顆、彈殼貳個、不具殺傷力之九ｍｍ制式半自動手槍子彈壹顆均沒收。
      事      實
一、丙○○前於民國七十年間，因殺人未遂案件，經台灣台北地方法院判處有期徒刑
    五年，分別經臺灣高等法院及最高法院駁回上訴而確定，於七十一年六月三十日
    開始執行，七十四年二月十六日縮短刑期假釋出監，七十六年六月二十九日縮短
    刑期執行完畢（所餘刑期未經撤銷假釋，未執行之刑以已執行論）；又於七十六
    年間因妨害自由案件，經臺灣高等法院判處有期徒刑四月，嗣經減刑為有期徒刑
    二月十五日，於七十七年八月二十九日羈押折抵刑期執行完畢；又於八十八年間
    ，因違反槍砲彈藥刀械管制條例、恐嚇案件經台灣台北地方法院以八十八年度訴
    字第一五○五號判決分別判處有期徒刑四年、八月，並定應執行有期徒刑四年六
    月，被告不服上訴後為台灣高等法院以八十八年度上訴第四七九九號判決駁回，
    於八十九年二月二十四日確定（現在執行中）；猶不知悔改，仍於八十九年二、
    三月間某日，在其友盧豐榮（已歿）所經營位於臺北縣永和市○○路之某餐廳內
    ，未經許可，收受盧豐榮寄放之具有殺傷力之比利時製ＢＲＯＷＮＩＮＧ廠口徑
    九ｍｍ制式半自動手槍（槍枝管制編號：0000000000，下簡稱比利時
    製手槍，含彈匣一個）、美國ＢＥＲＥＴＴＡ廠製九二ＦＳ型口徑九ｍｍ之制式
    半自動手槍（槍枝管制編號：0000000000，下簡稱美國製手槍，含彈
    匣一個）各一支，及具有殺傷力之口徑九ｍｍ制式子彈六顆、不具殺傷力之九ｍ
    ｍ制式半自動手槍子彈一顆、及另外有無殺傷力不明之子彈五顆（未扣案，無法
    鑑識是否具有殺傷力，有無殺傷力不明）並代為保管藏放；其後丙○○於九十年
    一、二月間某日，在臺南縣東山鄉之某處山上曾試射上開五顆未據扣案、殺傷力
    不明之子彈；丙○○又因前於八十三間與丁○○曾有債務糾紛，嗣得知丁○○現
    於嘉義地區經營監視器材生意，丙○○為圖向丁○○討回其所認之債務，遂於九
    十年三月六日下午三時許，透過其友人顏忠義（另經公訴人為不起訴處分確定）
    打電話給丁○○，佯稱要裝監視器並約定於當日下午在嘉義縣中埔鄉○○村○○
    路八一二之一號前工地見面而計誘丁○○出門；隨後於同日十六時五十五分許，
    顏忠義駕駛車號五Ｍ─三二五五號自小客車搭載其友鐘天鴻（另經公訴人為不起
    訴處分確定），丁○○則獨自駕駛車號Ｃ三─四五九九號自小客車，分別各自到
    達所約定之嘉義縣中埔鄉○○村○○路八一二之一號前工地，丙○○則與友人鍾
    守一（另經公訴人為不起訴處分確定）另一名綽號「阿和」之不詳姓名、年約三
    十多歲之男子（下簡稱「阿和」）駕駛一輛不詳車號之自小客車亦到達上開地點
    後，丙○○即下車，並向在場之鐘天鴻、鍾守一、顏忠義等人告稱：此係其與丁○○間的恩怨，隨即單獨走向丁○○，並自腰際取出所攜帶之比利時製手槍要脅
    丁○○須依其所指示登上其所搭乘之該輛不詳車號自小客車以處理債務問題，否
    則將開槍，欲以此方式脅迫丁○○行無義務之事，惟丁○○並未屈從上車而欲逃
    跑，丙○○為脅迫丁○○上車，遂開槍射擊丁○○身旁之地上一槍，丁○○仍繼
    續逃跑，丙○○乃往丁○○身旁地上位置欲再射擊第二發子彈，然因卡彈並未擊
    發，後丙○○續往丁○○身旁之地上射擊第三發子彈，但仍被丁○○逃脫，丙○○見未能得逞旋即搭乘鍾守一、阿和等人所駕之車逃離現場；嗣警方於同日隨後
    據報趕抵現場在地上拾獲彈殼二顆及未擊發之不具殺傷力子彈一顆，發覺丙○○
    涉案，丙○○遂將該作案用之上開比利時製手槍一支（內含彈匣一個及子彈二個
    ）藏放在臺北市○○路○段二○巷與新生南路一三九巷口之舊衣回收箱下，並囑
    友人乙○○向警方報稱該槍枝所在，經警於九十年四月十二日上午十一時許，在
    上址起獲丙○○所藏放之上開比利時製手槍一支（內含彈匣一個及子彈二個）。
    丙○○則直至九十年五月十四日十四時許，始於其桃園縣龜山鄉○○○路六巷十
    七號住處為警逮獲，警方並於翌（九十年五月十五日）日上午十時十分許，依據
    丙○○於警訊之供述而前往丙○○上揭住處浴室天花板，起出其先前所受寄藏放
    之美國製手槍一支（內含彈匣一個、子彈二顆）。
二、案經台灣嘉義地方法院檢察署檢察官指揮嘉義縣警察局中埔分局偵查後起訴。
      理      由
一、訊據被告丙○○（下稱被告）對於右揭事實坦承不諱，核與告訴人丁○○之指訴
    、同案被告顏忠義、鐘天鴻、鍾守一供述之情節相符（參偵查卷第二十八頁正面
    起至第三十八頁正面）；而扣案之上開比利時製手槍一支（含彈匣一個）、美國
    製手槍一支（含彈匣一個）、制式九ｍｍ子彈五顆，經送請內政部警政署刑事警
    察局鑑定，均認具有殺傷力，且所扣案之彈殼二個亦認確係已擊發之九ｍｍ制式
    子彈彈殼，又其中未擊發之子彈一顆則係不發彈，不具殺傷力等情，有臺北市政
    府警察局大安分局九十年五月九日北市警安分刑字第九○六一九三八九○○號函
    、內政部警政署刑事警察局九十年三月十九日刑鑑字第三七五二九號鑑驗通知書
    （鑑定彈殼二個、未擊發且不具殺傷力之子彈一顆）、九十年四月二十三日刑鑑
    字第五○六三○號鑑驗通知書一份（鑑定比利時製手槍一支、子彈二顆）、九十
    年五月二十二日刑鑑字第六七九二六號鑑驗通知書各一份（美國製手槍一支、子
    彈二顆）在卷可稽；此外復有上開扣案之槍、彈相片七幀在卷足憑，本件事證已
    臻明確，被告犯行堪以認定，應予依法論科。
二、查被告犯罪後，槍砲彈藥刀械管制條例已於九十年十一月十四日經總統以（九十
    ）華總一義字第9000223470號令修正公布第六、十、二十條條文；除增訂第五之
    一、六之一條條文；並刪除第十九、二十三、二十四條條文，其中修正前之槍砲
    彈藥刀械管制條例第十九條第一項規定，犯第七條、第八條、第十條、第十一條
    、第十二條第一項至第三項、第十三條第一項至第三項之罪，經判處有期徒刑者
    ，應於刑之執行完畢或赦免後，令入勞動場所強制工作，其期間為三年。修正後
    則為現行法所刪除，經比較新舊法適用結果，修正前之槍砲彈藥刀械管制條例規
    定並未有利於被告，依刑法第二條第一項前段規定，本件應適用裁判時即現行之
    法律規定。核被告所為，係犯槍砲彈藥刀械管制條例第七條第四項之未經許可寄
    藏手槍、同條例第十二條第四項之未經許可寄藏子彈、刑法第三百零四條第二項
    、第一項之強制未遂罪。被告因寄藏而持有手槍、子彈，係寄藏行為當然之結果
    ，不另論罪。又被告同一寄藏行為觸犯未經許可寄藏手槍、子彈二罪名，屬想像
    競合犯，應從一重之未經許可寄藏手槍罪處斷。其所犯上開未經許可寄藏手槍及
    強制未遂二罪間，有方法結果之牽連關係，從一重之未經許可寄藏手槍罪處斷。
    另被告囑託友人乙○○向警方告知藏放作案槍枝所在，經警於九十年四月十二日
    上午十一時許，在台北市起獲丙○○所藏放之上開比利時製手槍一支（內含彈匣
    一個及子彈二個），業據證人乙○○及員警甲○○於本院結證屬實，又被告於偵
    查中自白犯罪，供出全部手槍子彈來源及去向，並帶警起獲其餘扣案槍彈，所犯
    寄藏手槍罪部分，應依槍砲彈藥刀械管制條例第十八條第四項前段規定，減輕其
    刑。
三、原審以被告罪證明確，予以論罪科刑，固非無見，惟被告係將作案用之比利時製
    手槍一支（內含彈匣一個及子彈二個）藏放在臺北市○○路○段二○巷與新生南
    路一三九巷口之舊衣回收箱下，囑友人乙○○向警方告知而起獲，原判決就此部
    分之事實認定，尚有未洽，且槍砲彈藥刀械管制條例關於被告宣告強制工作之規
    定於原審判決後之九十年十一月十四日業經總統公布修正刪除，原判決未及比較
    適用，經被告上訴後，亦無可維持，應由本院將原判決撤銷改判。查被告寄藏半
    自動手槍長達年餘，危害社會治安，爰並審酌被告之犯罪動機、目的、手段，及
    其品性、生活狀況、智識程度、犯罪所生之損害，及犯罪後態度等一切情狀，量
    處如主文第二項所示之刑，並諭知罰金易服勞役之折算標準。而扣案之比利時製
    手槍一枝（含彈匣一個）、美國製手槍一支（含彈匣一個）及驗後具有殺傷力之
    子彈四顆，均為違禁物，依法併予宣告沒收，而另扣案之彈殼二顆、及未擊發之
    不具殺傷力子彈一顆，雖非違禁物，然亦係本件被告持以供犯罪之物，亦應併宣
    告沒收。
據上論斷，應依刑事訴訟法第三百六十九條第一項前段、第三百六十四條、第二百九
十九條第一項前段，槍砲彈藥刀械管制條例第七條第四項、第十二條第四項、第十八
條第四項前段，刑法第十一條前段、第三百零四條第一項、第二項、第五十五條、第
三十八條第一項第一款、第二款、第四十二條第二項前段，罰金罰鍰提高標準條例第
一條前段、第二條，現行法規所定貨幣單位折算新臺幣條例第二條，判決如主文。
本案經檢察官劉欽銘到庭執行職務。
中    華    民    國      九十一      年      五      月      二十一    日
                                  臺灣高等法院臺南分院刑事第三庭
                                      審判長法官  黃    崑    宗
                                            法官  王    浦    傑
                                            法官  葉    居    正
右正本證明與原本無異。
如不服本判決，應於判決送達後十日內向本院提出上訴狀，其未敘述理由者並應於提
出上訴狀後十日內向本院補提理由書（應附繕本)。
                                      法院書記官  陳    嘉    琍
中    華    民    國      九十一      年      五      月      二十二    日
附錄：本判決論罪科刑條文：
槍砲彈藥刀械管制條例第七條第四項
未經許可，轉讓、出租或出借前項所列槍砲、彈藥者，處無期徒刑或五年以上有期徒
刑，併科新台幣一千萬元以下罰金。
槍砲彈藥刀械管制條例第十二條第四項
未經許可，持有、寄藏或意圖販賣而陳列子彈者，處五年以下有期徒刑，併科新台幣
三百萬元以下罰金。
刑法第三百零四條第一項
以強暴、脅迫使人行無義務之事或妨害人行使權利者，處三年以下有期徒刑、拘役或
三百元以下罰金。
